# Lê Thị Thu Nguyệt

DƯỢC SĨ ĐẠI HỌC



### Thông tin liên hệ

Ngày sinh 18/10/1994 Điện thoại 01695244624

Email lenguyet994@gmail.com

Địa chỉ 369 Phạm Văn CHiêu,

P.4, Q.Gò Vấp, TP.HCM

# Mục tiêu nghề nghiệp

Là một sinh viên Dược mới ra trường tôi mong muốn được làm công việc theo đúng chuyên ngành của mình để có thể vận dụng những kiến thức kỹ năng chuyên môn mà tôi đã trau dồi.

Tôi muốn áp dụng những kinh nghiệm mà tôi đã có trong thời gian thực tập tại các cơ sở để làm việc và cống hiến tại công ty

Với tinh thần ham học hỏi, tôi sẽ không bao giờ ngừng học tập để trở thành nhân viên xuất sắc

Tôi sẽ cố gắng hết sức mình để trở thành nhân viên giỏi có thể giúp ích cho công ty.

# Chứng chỉ

2017

TOEIC: 655/990 điểm

2017

Chứng chỉ B tin học

### Tính cách

Vui vẻ, hòa đồng, trung thực, ham học hỏi, tỉ mỉ

### Học vấn

09/2012 - 06/2017

#### Đại học Duy Tân

Chuyên ngành: Dược sĩ Đại học

GPA: 3.68/4.00

Tốt nghiệp loại Xuất Sắc

### Kinh nghiệm làm việc

09/2017 - 01/2018

#### **Công Ty TNHH TM Vistar**

#### Nhân Viên bán hàng

- Bán thuốc theo toa của bác sĩ
- Tư vấn thuốc và liều dùng cho bác sĩ
- Hướng dẫn cách dùng thuốc cho bệnh nhân
- Giải đáp cho bệnh nhân những vấn đề liên quan đến thuốc, tác dụng không mong muốn.

## Hoạt động

05/2016 - 05/2017

#### Lớp học CEO

#### Sinh viên

Tham gia học tập tại các lớp đào tạo của cô trưởng khoa PGS.TS. Nguyễn Thị Thái Hằng trực tiếp giảng dạy.

Tham gia hoàn thành các cuốn sách của Khoa dược: "Cẩm nang mini Bệnh Thuốc", "Cẩm nang mini skills", "Cẩm nang mini Tiếng Anh chuyên ngành".

05/2016 - 05/2017

#### Câu lạc bộ Dược Sĩ ngôi sao

#### Thành viên

Tham gia và tổ chức các buổi hoạt động của câu lạc bộ Dược sĩ Ngôi sao-DTU: Say Hello, Skills for us, Team building "Fly and Shine".

06/2016 - 06/2017

Đội thanh niên tình nguyện khoa Dược trường Đại học Duy Tân

Tổ chức làm và bán móc khóa + huy hiệu. Toàn bộ lợi nhuận thu

được từ việc bán này đem quyên góp trong đợt tình nguyện "Trang sáng vùng biên" của đoàn khoa Dược Đại học Duy Tân, tại xã Axan, huyện Tây Giang, Tỉnh Quảng Nam

01/2016 - 05/2016

#### Nghiên cứu khoa học

#### Sinh viên

Nghiên cứu hoạt chất chính có trong cây dền gai và cây kim phượng

Nghiên cứu dừng lại ở giai đoạn tham khảo các tài liệu tổng và ngoài nước, xử lý dược liệu và định tính sơ bộ.

06/2013 - 07/2013

#### Đội thanh niên tình nguyện khoa Dược trường Đại học Duy Tân Thành viên

Tập hợp các món quà và phân phát tới người dân nghèo khó.- Chia sẻ, động viên họ vượt qua giai đoạn khó khăn, giúp họ có những suy nghĩ lạc quan.